【裁判字號】    95,交易,465
【裁判日期】    950811
【裁判案由】    過失傷害
【裁判全文】
臺灣臺北地方法院刑事判決             95年度交易字第465號
    公  訴  人  臺灣臺北地方法院檢察署檢察官
    被      告  甲○○
上列被告因過失傷害案件，經檢察官提起公訴（95年度偵字第
4230號），本院判決如下：
    主  文
甲○○服用酒類，不能安全駕駛動力交通工具而駕駛，處拘役肆
拾日，如易科罰金以銀元佰元即新臺幣玖佰元折算壹日。
被訴過失傷害部分公訴不受理。
    事  實
一、甲○○曾於民國91年間因公共危險案件，經臺灣板橋地方法
    院以91年度重交簡字第411號判決判處罰金銀元二萬元確定
    ，於92年1月15日執行完畢，猶不知悔改，其於95年2月6日
    22時許，在臺北市○○○路附近，飲用大量之啤酒後，明知
    其於飲酒後已不能安全駕車，竟仍駕駛其所有之車號9S-165
    6號自用小客車，沿臺北市中山區○○○路由東往西行駛，
    於行經臺北市中山區○○○路及中山北路口，竟疏未依交通
    號誌之指示即駕駛車輛穿越該路口，適乙○○騎乘其所有之
    車號CQF-102號重型機車搭載丙○○行經該處而與之發生碰
    撞，致乙○○受有腹腔內出血、左手第二指骨折及多處擦傷
    等傷害，而丙○○則受有髖關節挫傷、肌肉拉傷等傷害（所
    涉過失傷害罪嫌，業經撤回告訴，詳如後述），嗣經警據報
    到場處理，並於95年2月7日2時39分許，經警以呼氣方式檢
    測其酒精濃度高達為每公升0.29毫克，始得悉上情。
二、案經臺北市政府警察局中山分局報請臺灣臺北地方法院檢察
    署檢察官偵查起訴。
    理  由
壹、有罪部分：
  一、前揭犯罪事實，業據被告甲○○於偵審中坦承不諱，並有
      刑法第185條之3案件測試觀察紀錄表、生理平衡檢測表、
      員警攔停稽查表、臺北市政府警察局交通警察大隊事故肇
      事原因初步分析研判表、道路交通事故現場圖、道路交通
      事故補充資料表、道路交通事故當事人酒精測定紀錄表、
      交通事故現場照片、馬偕紀念醫院95年2月20日診字第95/
      69號甲種診斷證明書、馬偕紀念醫院95年2月16日乙種診
      斷證明書、馬偕紀念醫院95年2月7日乙種診斷證明書及臺
      北市政府警察局舉發違反道路交通管理事件通知單在卷可
      稽；又被告甲○○於95年2月7日2時39分許經警測試飲酒
      後其吐氣所含酒精成份每公升0.29毫克，亦有酒精測定紀
      錄表一紙附卷可稽，而被告甲○○於飲酒後駕車並與告訴
      人乙○○及丙○○所騎乘之機車發生擦撞，其顯已因服用
      酒類而達不能安全駕駛之程度，足徵被告甲○○之上開自
      白與事實相符。本件事證明確，被告甲○○之犯行洵堪認
      定，應予依法論科。
  二、按刑法第185條之3係於88年4月21日增訂公布，其法定刑
      為「一年以下有期徒刑、拘役或三萬元以下罰金」，而
      被告甲○○行為時之刑法第33條第5款規定罰金最低額為
      銀元一元，且依罰金罰鍰提高標準條例第1條之規定，將
      上開罰金之原定數額最高得提高為十倍，是被告甲○○行
      為時之所得科處之罰金刑，經折算為新臺幣後，最高額為
      臺幣九萬元，最低額為新臺幣三元；惟依95年6月14日增
      訂公布之刑法施行法第1條之1規定：「中華民國九十四年
      一月七日刑法修正施行後，刑法分則編所定罰金之貨幣單
      位為新臺幣；九十四年一月七日刑法修正時，刑法分則編
      未修正之條文定有罰金者，自九十四年一月七日刑法修正
      施行後，就其所定數額提高為三十倍。但七十二年六月二
      十六日至九十四年一月七日新增或修正之條文，就其所定
      數額提高為三倍。」，且依95年7月1日施行之刑法第33條
      第5款之規定罰金最低額為新臺幣一千元，是被告甲○○
      上開行為所得科處之罰金刑，最高額為新臺幣九萬元，最
      低額為新臺幣一千元，經比較修正前後規定之結果，應認
      修正後之法律並非較有利於被告，依修正後刑法第2條第1
      項之規定，自應適用行為時之法律即修正前之刑法第185
      條之3規定論處，是被告甲○○所為，係犯修正前刑法第
      185條之3服用酒類不能安全駕駛而駕駛罪。爰審酌被告甲○○曾有服用酒類不能安全駕駛之前科，此有臺灣高等法
      院被告前案紀錄表在卷可稽，猶不知悔改，其明知酒後不
      能安全駕駛卻仍為之，嚴重影響大眾安全，及其品行、犯
      罪動機、目的、手段、行為次數、生活狀況、智識程度及
      所生之損害等一切情狀，量處如主文所示之刑，並諭知易
      科罰金之折算標準。又刑法第41條業於94年2月2日修正公
      布，並自95年7月1日施行，而被告甲○○行為時之刑法第
      41條第1項前段規定：「犯最重本刑為五年以下有期徒刑
      以下之刑之罪，而受六個月以下有期徒刑或拘役之宣告，
      因身體、教育、職業、家庭之關係或其他正當事由，執行
      顯有困難者，得以一元以上三元以下折算一日，易科罰金
      。」，且依修正前罰金罰鍰提高標準條例第2條前段（現
      已刪除）之規定，將上開易科罰金之折算標準就其原定數
      額提高為一百倍折算一日，是被告甲○○行為時之易科罰
      金折算標準，應以銀元一百元至三百元折算一日，經折算
      為新臺幣後，應以新臺幣三百元至九百元折算為一日，惟
      95年7月1日施行之刑法第41條第1項前段則規定：「犯最
      重本刑為五年以下有期徒刑以下之刑之罪，而受六個月以
      下有期徒刑或拘役之宣告者，得以新臺幣一千元、二千元
      或三千元折算一日，易科罰金。」，經比較修正前後規定
      之結果，應認修正後之法律並非較有利於被告，依修正後
      刑法第2條第1項之規定，自應適用行為時之法律即修正前
      之刑法第41條第1項前段規定，定其折算標準。
貳、不受理部分：
  一、公訴意旨略以：被告甲○○於民國95年2月6日22時許，
      駕駛車號9S-1656號自用小客車，沿臺北市中山區○○○
      路由東往西行駛，於95年2月7日2時39分，行經臺北市中
      山區○○○路與中山北路口時，本應注意遵守道路交通號
      誌之指示，紅燈亮起，禁止通行，不得超越停止線或進入
      路口，而依當時天候為晴天夜間有照明，行車管制號誌正
      常，並無不能注意之情事，竟酒後駕車，且違反號誌管制
      ，闖越紅燈，適告訴人乙○○騎乘車號CQF-102號重型機
      車搭載告訴人丙○○行經該處，亦疏未減速慢行，兩車隨
      即發生碰撞，告訴人乙○○隨即人車倒地，並受有腹腔內
      出血、左手第二指骨折及多處擦傷，告訴人丙○○則受有
      髖關節挫傷、肌肉拉傷。因認被告甲○○之上開行為另涉
      有刑法第284條第1項前段之過失傷害罪嫌。
  二、按告訴乃論之罪，告訴人於第一審辯論終結前得撤回其告
      訴；又告訴經撤回者，應諭知不受理之判決，刑事訴訟法
      第238條第1項及第303條第3款分別定有明文。
  三、查本件告訴人乙○○及丙○○告訴被告甲○○所涉上開過
      失傷害部分，起訴書認被告甲○○係犯刑法第284條第1項
      前段之過失傷害罪嫌，依刑法第287條前段之規定，須告
      訴乃論。茲據告訴人乙○○及丙○○於95年8月1日具狀撤
      回其告訴，此有撤回告訴狀各一份附卷可稽，依照上開說
      明，爰就此部分逕為諭知不受理之判決。
據上論斷，應依刑事訴訟法第299條第1項前段、第303條第3款，
刑法第2條第1項，修正前刑法第185條之3、第41條第1項前段，
修正前罰金罰鍰提高標準條例第2條，現行法規所定貨幣單位折
算新臺幣條例第2條，判決如主文。
本案經檢察官郭昭吟到庭執行職務。
中    華    民    國    95    年    8    月    11    日
                  臺灣臺北地方法院刑事第十五庭
                          審判長法  官  周祖民
                                法  官  吳麗英
                                法  官  黃雅君
上正本證明與原本無異。
如不服本判決，應於判決送達後10日內向本院提出上訴狀（應抄
附繕本）。告訴人或被害人如對於本判決不服者，應具備理由請
求檢察官上訴，其上訴期間之計算係以檢察官收受判決正本之日
期為準。
                                書記官  陳麗津
中    華    民    國    95    年    8     月    11    日
附錄本案論罪科刑法條：
中華民國刑法第185條之3
服用毒品、麻醉藥品、酒類或其他相類之物，不能安全駕駛動力
交通工具而駕駛者，處1年以下有期徒刑、拘役或3萬元以下罰金
。


司法院資訊處製作；財團法人民間司法改革基金會備份。
